臺灣彰化地方法院刑事判決　　　　　　　　　　　　九十二年度易字第一三七五號
　　公　訴　人　臺灣彰化地方法院檢察署檢察官
　　被　　　告　乙○○
右列被告因竊盜案件，經檢察官提起公訴（九十二年度偵字第八六二七號），本院判
決如左：
    主  文
乙○○竊盜，處有期徒刑陸月，如易科罰金，以參佰元折算壹日。
    事  實
一、乙○○前因侵占、竊盜、脫逃、違反麻醉藥品管理條例及違反肅清煙毒條例等案
    件，經本院分別以八十二年度易字第一一四０號、八十二年度易字第三六六七號
    及八十二年度訴字第一六四三號判決各處有期徒刑五月、四月、四月、六月及三
    年四月確定，經送監執行後，於八十四年四月二十八日假釋付保護管束出監，惟
    嗣後遭撤銷假釋，待執行殘刑二年十一月十一日；其另因竊盜案件，經本院以八
    十五年度易字第二三二八號判處有期徒刑十月確定，且與前開殘刑接續執行，並
    於八十八年十一月十八日因假釋付保護管束出監。詎其於保護管束期間，仍不珍
    惜自新機會，利用其當時向蔣國珍承租之臺中縣大雅鄉○○路○段一二六號公寓
    有分租多名房客，且其等出入均需經過該棟公寓停放機車倉庫之機會，竟基於意
    圖為自己不法之所有，於民國八十九年三月十六日上午六時至中午十二時間之某
    時，在右揭租屋倉庫內，以不詳工具，破壞丙○○所有停放於倉庫內之車號ＫＶ
    Ｚ—八六六號重型機車（下簡稱系爭機車）鎖頭後竊取之（毀損部分未據告訴）
    ，得手後供己騎用。嗣丙○○於同日晚間發覺系爭機車遭竊報警，經警於九十一
    年二月二十七日，於彰化縣溪湖鎮○○路媽祖廟旁，尋獲未懸掛車牌之系爭機車
    ；待丙○○於辦理機車牌照重領時，發覺乙○○曾於失竊當日之八十九年三月十
    六日中午十二時二十五分，無照騎乘系爭機車遭警舉發，另經詢問房東蔣國珍得
    知乙○○於當時亦同住該棟公寓後，始得悉上情。
二、案經彰化縣警察局鹿港分局報告臺灣臺中地方法院檢察署檢察官移送本院另案併
    案審理，經本院另案退併後，由該署檢察官呈請臺灣高等法院檢察署檢察長核轉
    臺灣彰化地方法院檢察署檢察官偵查起訴。
    理  由
一、訊據被告乙○○固自承：曾於上揭時地騎用系爭機車，並遭員警開單舉發等語，
    惟矢口否認有何竊盜犯行，辯稱：係向房東蔣國珍借車，而由蔣國珍交給伊機車
    鑰匙，後因違規駕駛遭扣大牌，不好意思歸還，才隨意丟棄路旁，倘係伊所竊，
    不會願意接受攔檢，也不會在攔檢時填簽自己姓名云云。惟查，右揭犯罪事實，
    業據被害人丙○○於警、偵訊時指訴：其於八十九年三月十六日晚上返家時，即
    發現系爭機車遭竊，後來尋獲系爭機車時，鎖頭已遭破壞，其不認識被告，不可
    能將車借給被告等語綦詳（見偵字第一九六九八號卷第一二頁至第一三頁、第三
    三頁，偵字第八六二七號卷第一三頁背面、十四頁背面），且有證人即被告房東
    蔣國珍於警、偵訊時均證稱：被告從八十九年二月十二日起向其承租中清路四段
    一二六號五０八號房，而丙○○於該段時間則係向其承租中清路四段一二六號五
    ０三號房，其不可能將非其所有且上鎖之機車借給被告等語（見偵字第一九六九
    八號卷第十五頁，偵字第八六二七號卷第十四頁），此外，尚有彰化縣警察局舉
    發違反道路交通管理事件通知單、被告及被害人所立具之切結書、車輛竊盜、車
    牌失竊資料個別查詢報表—查詢車輛認可資料各一紙及系爭機車照片四紙在卷可
    稽（見偵字第一九六九八號卷第一六頁、第一七頁至第一八頁、第二十頁至第二
    一頁、第二五頁、第二三頁至第二四頁）。被告雖以前詞置辯，惟查，系爭機車
    之所有人係丙○○並非蔣國珍，是被告辯稱係向蔣國珍借用機車云云，即與事實
    不符；再者，系爭機車尋獲時，鎖頭業遭破壞，足認被告係以不明工具破壞車鎖
    竊取機車，其辯稱係由蔣國珍交付該車鑰匙騎用，亦與事證相悖；另被告遇警攔
    檢，本無拒絕受檢之權利，且於違規舉發通知單上填載真實姓名，亦可使其免受
    偽造私文書罪處罰，尚難僅憑被告於違規舉發通知單上填載真實姓名，即認系爭
    機車係其所借用。是被告上開所辯，尚與事證相違，顯係卸責之詞，不足採信。
    本件事證明確，被告犯行洵堪認定，應予依法論科。
二、核被告所為，係刑法第三百二十條第一項之竊盜罪。爰審酌被告前於八十五年間
    已有竊盜之前案紀錄，此有臺灣高等法院被告全國前案紀錄表在卷可按，素行不
    良，復於假釋付保護管束期間再犯本件竊盜犯行，且其犯罪動機僅因圖一己之私
    利，即任意破壞他人財產法益，暨考量其所竊得財物之價值、犯罪手段尚屬平和
    等一切情狀，量處如主文所示之刑，並諭知易科罰金之折算標準。
據上論斷，應依刑事訴訟法第二百九十九條第一項前段，刑法第三百二十條第一項、
第四十一條第一項前段，罰金罰鍰提高標準條例第一條前段、第二條，判決如主文。
本案經檢察官甲○○到庭執行職務
中      華      民      國    九十三    年      一      月     十九     日
                                臺灣彰化地方法院刑事第三庭
                                    審判長法官  余仕明
                                    法      官  游秀雯
                                    法      官  簡婉倫
右正本證明與原本無異。
如不服本判決，應於判決送達後十日內向本院提出上訴狀( 須附繕本 )。
告訴人或被害人對於判決如有不服具備理由請求檢察官上訴者，其上訴期間之計算係
以檢察官收受判決正本之日期為準。
                                    法院書記官  陳麗津
中      華      民      國    九十三    年      一      月     二十     日
刑法第三百二十條
意圖為自己或第三人不法之所有，而竊取他人之動產者，為竊盜罪，處五
年以下有期徒刑、拘役或五百元以下罰金。
意圖為自己或第三人不法之利益，而竊佔他人之不動產者，依前項之規定
處斷。
前二項之未遂犯罰之。
